【裁判字號】    98,審簡上,23
【裁判日期】    980331
【裁判案由】    妨害公務
【裁判全文】
臺灣士林地方法院刑事判決            98年度審簡上字第23號
上  訴  人
即  被  告  甲○○
上列上訴人即被告因妨害公務案件，不服本院士林簡易庭於中華
民國97年12月15日所為97年度士簡字第1819號第一審刑事簡易判
決（聲請簡易判決處刑案號：臺灣士林地方法院檢察署97年度偵
字第9993號），提起上訴，本院管轄第二審之合議庭判決如下：
    主  文
上訴駁回。
    事實及理由
一、本案經本院審理結果，認第一審判決上訴人即被告甲○○係
    犯刑法第140 條第1 項前段之侮辱公務員罪，處有期徒刑3
    月，並諭知易科罰金以新臺幣1000元折算1 日，其認事用法
    ，並無違誤，量刑妥適，應予維持。並引用第一審刑事簡易
    判決書記載之事實、證據及理由（如附件）外，另補充證據
    如下：被告於本院準備程序、審理時之自白（參見本院民國
    98年2 月16日準備程序筆錄、98年3 月17日審判筆錄）。
二、被告上訴意旨略以：上訴人騎車行經忠孝東路6 段街口，當
    晚視線昏暗，上訴人被執勤員警攔檢時，因被警察以指揮棒
    毆打成傷，當下氣憤不平，才對警察說了2 、3 句粗話，故
    認原審判處過重，請求從輕量刑等語。
三、按量刑之輕重，係事實審法院得依職權自由裁量之事項，茍
    已斟酌刑法第57條各款所列情狀而未逾越法定刑度，不得遽
    指為違法（最高法院72年度臺上字第6696號判例參照）。又
    法院自由裁量之界限仍難有客觀之解答，端賴法官於個案審
    判時，依個案事由加以審酌，若無裁量濫用情事，難謂有不
    當之處。經查，被告前已因妨害公務經判處有期徒刑3 月，
    且傷害、毀損前科不斷，長期以來，情緒管理不佳，對公務
    員執行職務之公權力，毫不尊重之態度，因而再犯本件犯行
    ，復於本院審理時，一再表示其所為僅為一時衝動說幾句粗
    話等語，顯見毫無法治意識，自我控制能力甚低。由是以觀
    ，原審斟酌上情，僅量處同於其前所犯妨害公務案件之同一
    刑度，尚難謂有何不妥可言。上訴人以原審量刑過重提起上
    訴，當無理由，應予駁回。
四、據上論斷，應依刑事訴訟法第455 條之1 第1 項、第3 項、
    第368 條、第373 條，判決如主文。
五、本案經檢察官游儒倡到庭執行職務。
中    華    民    國    98    年    3     月    31    日
                刑事第一庭審判長法  官  洪英花
                                法  官  雷雯華
                                法  官  王沛雷
以上正本證明與原本無異。
本件不得上訴。
                                書記官  吳尚文
中    華    民    國    98    年    3     月    31    日
附錄本案論罪科刑法條全文：
刑法第140條第1項
於公務員依法執行職務時，當場侮辱，或對於其依法執行之職務
公然侮辱者，處6 月以下有期徒刑、拘役或1 百元以下罰金


司法院資訊處製作；財團法人民間司法改革基金會備份。
